臺灣臺北地方法院刑事判決　　　　　　　94年度訴緝字第14號
公　訴　人　臺灣臺北地方法院檢察署檢察官
被　　　告　乙○○
上列被告因偽造文書等案件，經檢察官提起公訴（九十一年度偵
緝字第一三○九號），本院判決如下：
    主  文
乙○○竊盜，累犯，處有期徒刑伍月，如易科罰金，以參佰元折
算壹日。
    事  實
一、乙○○前於民國八十九年間，因詐欺案件，分別經臺灣基隆
    地方法院判處有期徒刑十月、三月確定，應執行有期徒刑一
    年，嗣於九十年六月一日縮短刑期執畢出監。詎其仍不知悔
    改，竟基於意圖為自己不法所有之犯意，於九十年六月二十
    六日下午五時許，至網路結識之丙○○位於臺北市○○○路
    六二○之三號十一樓住處佯裝看風水，趁丙○○如廁之際，
    徒手竊取丙○○放置客廳皮包內、由合作金庫所核發之卡號
    0000000000000000號之萬事達信用卡一枚
    （內含密碼單一紙）得手，隨即藉故離去後，於同日下午五
    時二十一分許及二十二分許，至臺北市○○路○段七七號合
    作金庫三興分行之自動櫃員機，未經丙○○同意或授權，偽
    以真正持卡人之姿，持前開竊得之信用卡插入該自動櫃員機
    ，擅自在自動櫃員機螢幕所顯示之數頁電磁紀錄畫面上，接
    續冒名輸入丙○○之預借現金密碼，致該自動櫃員機之預設
    識別系統誤認係由有權限持卡人操作，乙○○因而從自動付
    款設備接續提領二筆新臺幣（下同）二萬元共計四萬元之現
    款得手，足生損害於丙○○及合作金庫管理客戶帳務資料之
    正確性。嗣於同年月二十七日下午二時許，丙○○發現上揭
    信用卡遺失後，經以電話向合作金庫掛失止付，並報警調閱
    提款錄影帶指認後始知上情。
二、案經臺北市政府警察局大安分局報請臺灣臺北地方法院檢察
    署檢察官偵查起訴。
    理  由
一、前揭事實，業據被告乙○○於警詢、偵查及本院審理時坦承
    不諱（見九十一年度偵緝字第一三○九號卷第四四頁、第四
    五頁、本院卷第七四頁反面），核與被害人丙○○指述情節
    相符（見九十年度偵字第一八一五六號卷第四頁至第六頁）
    ，並有合作金庫三興分行錄影帶翻拍照片、合作金庫銀行九
    十四年二月十六日合金總卡字第○九四○○○三三三七號函
    附卷可證（見九十年度偵字第一八一五六號卷第八頁至第十
    頁、本院卷第七○頁），足見被告任意性自白核與事實相符
    。綜上，本件事證明確，被告犯行堪予認定。
二、核被告所為，係犯刑法第三百二十條第一項之竊盜罪、第三
    百三十九條之二第一項之不正利用自動付款設備詐欺取財罪
    。被告接續二次以竊取而來之信用卡預借現金之行為，係基
    於同一詐欺犯意所為，且時間緊接無分離，應包括於一行為
    予以評價，而屬接續犯。被告所犯上開二罪間，有方法結果
    之牽連關係，應從一重之竊盜罪論處。又被告前於八十九年
    間，因詐欺案件，分別經臺灣基隆地方法院判處有期徒刑十
    月、三月確定，應執行有期徒刑一年，嗣於九十年六月一日
    縮短刑期執畢出監，其於五年內再犯本件有期徒刑以上之罪
    ，為累犯，依法加重其刑。爰審酌被告前有詐欺前科，仍未
    能悔改，而再犯本件之罪，應予非難，惟其犯後坦承犯行，
    尚有悔意，兼衡其犯罪之動機、目的、手段、犯罪所生危害
    及損害等一切情狀，量處如主文所示之刑，並諭知易科罰金
    之折算標準，以資懲儆。
三、公訴意旨略以：被告未經信用卡真正持卡人之授權，擅自在
    自動櫃員機螢幕所顯示電磁紀錄畫面，冒名輸入信用卡真正
    持卡人之預借現金密碼，致該自動櫃員機之預設識別系統誤
    認係由有權限持卡人操作，而從該自動付款設備提領現款，
    並在發卡銀行之終端伺服主機內製作有關於信用卡真正持卡
    人帳戶資金之得喪變更不實紀錄，足以生損害於信用卡真正
    持卡人及發卡銀行管理客戶帳務資料之正確性，因而涉犯刑
    法第二百十六條、第二百十條、第二百二十條行使偽造準私
    文書罪嫌云云。惟查：電磁紀錄物係在永續狀態中，記載於
    磁帶、磁碟等物體上之意思或觀念，雖其係以無形之正負磁
    氣存在於其上，即由程式語言之此種電腦特有之符號予以表
    示，但由重現裝置予以印出時，既可藉其處理之機械作為文
    書而再生，故非不可視之為刑法所保護之文書。自動付款機
    係電腦之一種，其偽造、變造自動付款機軟體所儲存之資訊
    、資料、程式，或取款卡上磁線部分所記載之資料等，固應
    成立文書偽造、變造罪；惟以他人之信用卡持向自動付款機
    冒領款項者，其為冒領所按上之「密碼」數字，目的乃使電
    腦辨識其與原先所設定者是否相符，並以此判定其是否確係
    有權使用該提款卡之人，而接受其後續之指令，並非藉「密
    碼」而在磁帶、磁碟上儲存（記載）任何之意思或觀念，亦
    非對已有之程式或資訊、資料予以變更（竄改或塗去），而
    僅具有辨識之作用，雖其不無表示一定用意之證明，但仍不
    合乎「永續狀態中記載一定意思或觀念」之刑法文書概念，
    自不能認係文書。是以被告上開行為，並不該當於刑法第二
    百十六條、第二百十條、第二百二十條行使偽造準私文書罪
    ，惟公訴人既認此部份與前開本院認定有罪部分為牽連犯之
    裁判上一罪關係而提起公訴，本院就此部分爰不另為無罪之
    諭知。
據上論斷，應依刑事訴訟法第二百九十九條第一項前段，刑法第
三百二十條第一項、第三百三十九條之二第一項、第五十五條、
第四十七條、第四十一條第一項前段，罰金罰鍰提高標準條例第
一條前段、第二條，判決如主文。
本案經檢察官甲○○到庭執行職務。
中　　華　　民　　國　　94　　年　　3 　　月　　10　　日
                     臺灣臺北地方法院刑事第一庭
                         審判長法  官  陳興邦
                               法  官  劉亭柏
　　　　　　　　　             法　官　劉素如
上正本證明與原本無異。
如不服本判決，應於判決送達後10日內向本院提出上訴狀（應抄
附繕本）。告訴人或被害人如對於本判決不服者，應具備理由請
求檢察官上訴，其上訴期間之計算係以檢察官收受判決正本之日
期為準。
　　　　　　　　　　　　　　　 書記官　陳俐妙
中　　華　　民　　國　　94　　年　　3 　　月　　10　　日
